【裁判字號】    89,訴,1021
【裁判日期】    890929
【裁判案由】    偽造文書等
【裁判全文】
臺灣臺南地方法院刑事判決                        八十九年度訴字第一二一號
    公  訴  人  臺灣台南地方法院檢察署檢察官
    被      告  丙○○
    被      告  甲○○
右列被告因偽造文書案件，經檢察官提起公訴（八十九年度偵字第八二二一號），本
院判決如左：
    主  文
丙○○共同連續行使偽造私文書，足以生損害於他人，處有期徒刑柒月，緩刑參年。
信用卡簽帳單上偽造「乙○○」署押貳枚均沒收。
甲○○共同行使偽造私文書，足以生損害於他人，處有期徒刑參月，緩刑貳年。信用
卡簽帳單上偽造「乙○○」署押壹枚沒收。
    事  實
一、丙○○與乙○○為朋友關係。丙○○意圖為自己不法之所有，於民國（下同）八
    十九年四月間與乙○○在台南市皇家汽車旅館休息，趁乙○○不注意時，於其皮
    夾內竊得乙○○所有之花旗銀行ＶＩＳＡ信用卡一張。丙○○復意圖為自己不法
    所有，基於概括犯意，先於八十九年四月二十九日持上開信用卡，至台南市安平
    區亞太量販店消費兩次，共購買價值新台幣（下同）二萬七千七百六十二元之物
    品，並二度於信用卡簽帳單之簽名欄偽造「乙○○」之署名，止以生損害於乙○○。其後於八十九年五月十九日，因騎乘機車與甲○○所駕駛之車號為Ｊ四—九
    二九０號自小客車在台南市○○○路○段雅園地舞場前發生擦撞需修理甲○○之
    自小客車，而於同日八時許，在台南市○○○路○段一八五號之匯豐汽車保養廠
    內，為支付修理費用四千二百二十元，而與甲○○基於犯意聯絡及行為分擔，由
    丙○○將上開徐俊明所有之信用卡交予甲○○，再由甲○○於信用卡之簽帳單內
    偽造「乙○○」之署名，足生損害於乙○○。嗣乙○○接獲花旗銀行信用卡月結
    單時，始知上情而報警循線查獲。
二、案經台南市警察局報請台灣台南地方法院檢察署檢察官偵查起訴。
    理  由
一、右揭事實業據被告丙○○及甲○○於警訊及偵查中均坦承不諱，核與被害人乙○○及肇事時坐在甲○○車上之女友證人王嘉琪指述情節相符，復有花旗銀行信用
    卡月結單一張及簽帳單影本二張附卷可稽。被告二人偽造乙○○署押的行為，使
    乙○○因陷於遭花旗銀行追索刷卡債務的風險，也使花旗銀行因而陷於錯誤，以
    為係乙○○刷卡而將金額如數給付商家，事證明確，被告二人犯行，堪予認定。
二、被告丙○○意圖自己不法之所有竊取他人之信用卡，所為係犯第三百二十條第一
    項之竊盜罪；又在竊取而的信用卡上偽造他人署押，使信用卡簽帳單成為有效文
    書，並持以向商家行使，所為另犯刑法第二百十六條、第二百十條之行使偽造私
    文書罪及第三百三十九條第一項之詐欺罪。被告丙○○偽造署押為偽造文書的部
    分行為，不另成罪，偽造文書而後行使，偽造文書之行為，為行使之行為所吸收
    ，應依行使偽造私文書罪論處。被告先後三次行使偽造私文書及詐欺取財之行為
    ，均時間緊接，所犯係構成要件相同之罪名，顯皆係基於概括犯意所為，應分別
    依連續犯規定論以一罪，並依法加重其刑。又被告所犯上開三罪間，有方法目的
    之牽連關係，應從一重的行使偽造私文書罪論處。其於八十九年五月十九日與另
    一被告甲○○所為，有犯意之聯絡及行為之分擔，均為共同正犯。被告甲○○在
    以乙○○製作的信用卡簽帳單上偽造乙○○署押，並持以行使，所為係犯刑法第
    二百十六條、第二百十條之行使偽造私文書罪、第三百三十九條第一項之詐欺罪
    。其與丙○○因有犯意聯絡及行為分擔，均為共同正犯。甲○○偽造署押為偽造
    文書的部分行為，不另成罪，偽造文書後持以行使，偽造私文書之行為，為行使
    行為所吸收，不另論罪。又被告所犯上開二罪間，其方法結果之牽連關係，為牽
    連犯，應從一重的行使偽造私文書罪論處。爰審酌被告犯罪之動機、目的、手段
    、所生危害、犯罪後坦承犯行態度良好等一切情狀，分別量處如主文所示之刑，
    以資懲儆。又被告二人前未曾受有期徒刑以上刑之宣告，有被告全國前案紀錄表
    及檢察署刑案資料查註紀錄表在卷可憑，渠二人經此教訓後，應知所警惕，無再
    犯之虞，本院認被告二人所宣告之刑以暫不執行為適當，爰分別諭知緩刑三年及
    二年，以勵自新。丙○○及甲○○所偽造「乙○○」之署押，應依法宣告沒收。
據上論斷，應依刑事訴訟法第二百九十九條第一項前段，刑法第二十八條、第五十六
條、第三百二十條第一項、第二百十條、第二百十六條、第三百三十九條第一項、第
五十五條、第七十四條第一款、第二百十九條、罰金罰鍰提高標準條例第一條前段，
判決如主文。
中      華      民      國      八十九      年    九    月    二十九    日
                              臺灣臺南地方法院刑事第一庭
                                      法  官  陳振謙
右正本證明與原本無異
如不服本判決應於送達後十日內向本院提出上訴狀
          書記官  陳南山
中      華      民      國      八十九      年    九    月    二十九    日
附錄本案論罪科刑法條全文：
刑法第二百十條：
偽造、變造私文書，足以生損害於公眾或他人者，處五年以下有期徒刑。
刑法第二百十六條：
行使第二百十條至第二百十五條之文書者，依偽造、變造文書或登載不實事項或使登
載不實事項之規定處斷。
刑法第三百三十九條第一項：
意圖為自己或第三人不法之所有，以詐術使人將本人或第三人之物交付者，處五年以
下有期徒刑、拘役或科或併科一千元以下罰金。
刑法第三百二十條第一項
意圖為自己或第三人不法之所有，而竊取他人之動產者，為竊盜罪，處五年以下有期
徒刑、拘役或五百元以下罰金。


司法院資訊處製作；財團法人民間司法改革基金會備份。
